臺灣高等法院刑事判決　　　　　　　100年度交上易字第158號
上　訴　人
即　被　告　梁令脩
選任辯護人　吳宜財律師
上列上訴人因公共危險案件，不服臺灣臺北地方法院一百年度交
易字第九八號，中華民國一百年四月十一日第一審判決（起訴案
號：臺灣臺北地方法院檢察署一百年度偵字第一二○號），提起
上訴，本院判決如下：
    主  文
上訴駁回。
    事  實
一、梁令脩前於民國（下同）八十九年間因酒後駕駛犯公共危險
    罪，經本院判處罰金一萬二千元；復於九十一年間因酒後駕
    駛犯公共危險及過失致死罪等，經本院各判處有期徒刑四月
    、七月，應執行有期徒刑九月，甫於九十三年六月七日縮短
    刑期執行完畢出監；又於九十九年十一月間因酒後駕駛犯公
    共危險罪，經臺灣臺南地方法院判處有期徒刑六月，如易科
    罰金，以新臺幣一千元折算一日，一百年五月十七日易科罰
    金執行完畢（以上均不構成累犯）。竟猶不知悔改，更於九
    十九年十二月四日凌晨零時許，在臺北市○○區○○路六段
    五十三號九樓住處飲用啤酒及蔘茸酒後，已達不能安全駕駛
    動力交通工具之程度，仍騎乘車牌號碼ＣＳＪ－五六八號重
    型機車機車外出，旋於同日凌晨零時十一許，行經臺北市○
    ○區○○路四段一○九巷口時，經警攔停當場測試其酒後吐
    氣所含之酒精成分，每公升達一點三二毫克。
二、案經臺北市政府警察局文山第一分局報請臺灣臺北地方法院
    檢察署檢察官偵查起訴。
    理  由
壹、程序部分：
一、被告梁令脩於警、偵訊之供述，非出於強暴、脅迫、利誘、
    詐欺、疲勞訊問、違法羈押或其他不正方法取得，依刑事訴
    訟法第一百五十六條第一項、第一百五十八條之二得採為證
    據。
二、後列非供述證據，均非違法取得之證據，且或係從事業務之
    人於業務上製作之證明文書、記錄文書，核無顯不可信情況
    ，故依同法第一百五十八條之四反面解釋、第一百五十九條
    之四第二款得為證據。
貳、實體部分：
一、訊據被告於警詢、檢察官偵訊、原審法院及本院審理中對上
    開犯罪事實均坦承不諱，並有酒精濃度測定單、臺北市政府
    警察局舉發違反道路交通管理事件通知單、刑法第一百八十
    五條之三案件測試觀察紀錄表等附卷可憑，是被告任意性自
    白有上開證據足資補強，堪認與事實相符，應予採信。綜上
    ，本案事證明確，被告犯行應堪認定，應依法論罪。
二、按刑法第一百八十五條之三規定所謂「不能安全駕駛」，乃
    抽象危險犯，並不以發生具體危險為必要，對於呼氣酒精濃
    度已達每公升零點五五毫克（０．５５ｍｇ／ｌ）以上，肇
    事率為一般正常人之十倍，認為已達不能安全駕車之標準，
    此業經法務部八十八年五月十八日以法八八檢字第○○一六
    六九號函告週知，應為絕對不能安全駕駛動力交通工具。又
    當人飲酒後，若以呼氣酒精濃度測試器測得之呼氣濃度達到
    每公升零點五毫克時（約合體內血液中酒精濃度１００ｍｇ
    ／ｄｌ），反應較慢，感覺減低，將影響駕駛；達到每公升
    零點七五毫克時，思考與個性行為均會改變；達到每公升一
    毫克時，步態不穩，噁心嘔吐，精神混惑不清晰；達到每公
    升一點五毫克時，說話不清楚，感覺喪失，視力模糊；達到
    每公升二毫克時，體溫與血糖均降低，肌肉控制差，甚至會
    導致癲癇發作；達到每公升三點五毫克時，則已經神智不清
    ，反射減低，甚至呼吸抑制，亦業據行政院國軍退除役官兵
    輔導委員會臺北榮民總醫院以八十八年八月五日（八八）北
    總內字第二六八六八號函釋明確。查本件被告為警查獲時，
    所測得吐氣之酒精濃度高達每公升一點三二毫克，堪認被告
    因飲酒已至反應較慢、感覺減低，致影響其駕駛行為，已達
    不能安全駕駛動力交通工具無疑。
三、核被告所為，係犯刑法第一百八十五條之三服用酒類，不能
    安全駕駛動力交通工具而駕駛罪。原審法院認被告罪證明確
    ，適用刑法第一百八十五條之三，刑法施行法第一條之一等
    規定，並審酌被告前於八十九、九十一及九十九年間均犯有
    酒後駕駛公共危險案件之前案，仍無視政令宣導，竟仍犯本
    件酒後駕駛公共危險罪，對於其他用路人造成威脅，雖被告
    犯後始終坦承犯行，態度尚稱良好，認有悔意，然其酒精濃
    度高達每公升一點三二毫克，顯見被告未因前案受刑而有改
    過之情形，兼衡其犯罪動機、目的、手段、智識程度及生活
    狀況等一切情狀，量處有期徒刑八月。經核原判決認事用法
    並無不合，量刑之諭知均屬妥適。被告不服原判決提起上訴
    意旨略以：伊係因經濟壓力及婚姻破裂，一時失慮而以酒精
    麻醉自己，伊於警詢、偵查及法院審理時就犯行均坦承不諱
    ，犯後態度良好，而伊每月須支付房貸、叔父養護費用，並
    須扶養父母及幼子，倘伊入獄服刑，家中經濟重擔將由老母
    親一人承擔，其恐操勞過度而病倒，屆時家庭即失其所依，
    且伊有正當職業，已深具悔悟之心，懇請鈞院審酌一切情狀
    ，減輕其刑，並給予易科罰金之機會云云，惟查，關於刑之
    量定，係實體法上賦予法院得為自由裁量之事項，倘其未有
    逾越法律所規定之範圍，或濫用其權限，即不得任意指摘為
    違法（最高法院七十五年度台上字第七○三三號判例意旨可
    資參照），且在同一犯罪事實與情節，如別無其他加重或減
    輕之原因，下級審量定之刑，亦無過重或失輕之不當情形，
    則上級審法院對下級審法院之職權行使，原則上應予尊重（
    最高法院八十五年度台上字第二四四六號判決意旨可資參照
    ）。本件原審法院已就刑法第五十七條揭示之各種量刑條件
    妥為斟酌，並考量被告於本案前有多次酒後駕車之前案紀錄
    ，猶不知記取教訓戒慎其行，再犯本件酒後駕駛罪行，足見
    科以低刑度之刑期，已難收警惕之效，是原審法院量處被告
    有期徒刑八月，要合於罪刑相當原則，並無任何輕重失衡或
    違法或不當之處，且被告所犯服用酒類，不能安全駕駛動力
    交通工具而駕駛之犯行，所受宣告之刑已逾有期徒刑六月以
    上，依刑法第四十一條之規定，自不得准予易科罰金，是被
    告上訴意旨以伊有正當職業，於偵審中均坦承不諱，犯後態
    度良好，已有悔悟之心，入獄將無法支付房貸，致年邁母親
    承擔經濟重擔等情請求減輕其刑，並易科罰金云云，不僅空
    泛無據，亦係重提原審法院已審酌之事項，洵非可採。綜上
    ，被告上訴，猶執前詞，指摘原判決不當，為無理由，應予
    駁回。
據上論結，應依刑事訴訟法第三百六十八條，判決如主文。
本案經檢察官李良忠到庭執行職務。
中    華    民    國   100    年    6     月    22    日
                  刑事第二庭審判長法  官  洪光燦
                                  法  官  林恆吉
                                  法  官  宋明蒼
以上正本證明與原本無異。
不得上訴。
                                  書記官  陳紀語
中    華    民    國   100    年    6     月    22    日
附錄：本案論罪科刑法條全文：
中華民國刑法第185條之3
服用毒品、麻醉藥品、酒類或其他相類之物，不能安全駕駛動力
交通工具而駕駛者，處 1 年以下有期徒刑、拘役或科或併科 15
萬元以下罰金。